【裁判字號】    98,訴,196
【裁判日期】    980331
【裁判案由】    給付貨款
【裁判全文】
臺灣桃園地方法院民事判決               98年度訴字第196號
原      告  聯致科技股份有限公司
法定代理人  乙○○
訴訟代理人  戊○○
被      告  毅馳有限公司
法定代理人  丙○○
            甲○○
            丁○○
上列當事人間請求給付貨款事件，於民國98年3月11日辯論終結
，本院判決如下：
    主  文
被告應給付原告新台幣壹佰參拾參萬零陸佰肆拾肆元及自民國九
十七年十二月六日起至清償日止，按年息百分之五計算之利息。
訴訟費用由被告負擔。
本判決於原告以新台幣肆拾伍萬元為被告供擔保後，得假執行。
    事實及理由
壹、程序事項：按「公司之清算，以全體股東為清算人。但本法
    或章程另有規定或經股東決議，另選清算人者，不在此限。
    」公司法第79條定有明文。經查，本件被告毅馳公司業已於
    民國97年10月8 日經經濟部經授中字第09733225160 號函核
    准解散登記在案，且經本院查詢結果，並未依法申報清算人
    就任，此有有限公司變更登記表1 份及本院民事記錄科查詢
    表1 紙在卷足憑，故毅馳公司之法定代理人現應以全體股東
    為之，核先敘明。
貳、實體事項：
一、原告起訴主張：被告前於96年11月起至97年4 月止向原告購
    買貨物，貨款為新台幣（下同）1,330,644 元，原告依約陸
    續交貨後，被告竟拒付貨款且幾經催討未果，爰依買賣契約
    之法律關係，請求被告給付系爭貨款1,330,644 元及遲延利
    息，並聲明：除假執行之擔保金額外，餘均如主文所示。
二、本件原告主張之上開事實，業據其提出發票影本為證。而被
    告之法定代理人甲○○雖曾具狀陳述其並非被告毅馳有限公
    司之董事或股東，故兩造間之債權債務尚有糾葛，上開支付
    命令尚有未妥等語。惟觀其內容並未具體陳述被告毅馳公司
    有拒絕給付前述貨款之抗辯事由，且按「公司設立登記後，
    有應登記之事項而不登記，或已登記之事項有變更而不為變
    更之登記，不得以其事項對抗第三人。」公司法第12條定有
    明文，反面言之，依據公司法所為之登記事項對外應有對抗
    效力之存在，茲暫不論甲○○是否確為被告毅馳公司之董事
    或股東，惟依據原告所提出之有限公司變更登記表上所載之
    事項，被告毅馳公司之董事為丙○○、股東則為丁○○及甲
    ○○2 人，自應以該有限公司變更登記表所載事項為準，其
    空言否認自無足採。
四、按「稱買賣者，謂當事人約定一方移轉財產權於他方，他方
    支付價金之契約。當事人就標的物及其價金互相同意時，買
    賣契約即為成立。」、「買受人對於出賣人，有交付約定價
    金及受領標的物之義務。」民法第345 條、第367 條分別定
    有明文。又給付無確定期限者，債務人於債權人得請求給付
    時，經其催告而未為給付，自受催告時起，負遲延責任。其
    經債權人起訴而送達訴狀，或依督促程序送達支付命令或為
    其他相類之行為者，與催告有同一之效力。遲延之債務，以
    支付金錢為標的者，債權人得請求依法定利率計算之遲延利
    息；應付利息之債務，其利率未經約定，亦無法律可據者，
    週年利率為百分之5 。民法第49 0條第1 項、229 條第2 項
    、第233 條第1 項前段、第203 條分別定有明文。本件原告
    既已依約陸續交付被告購買之貨品，被告依約即有給付買賣
    價金之義務。從而，原告依兩造間之買賣契約請求被告給付
    價金1,330,644 元及自支付命令繕本送達翌日（即97年12月
    6 日）起至清償日止，按週年利率百分之5 計算之利息，為
    有理由，應予准許。
五、原告陳明願供擔保，聲請宣告假執行，核無不合，爰酌定相
    當擔保金額准許之。
據上論結，本件原告之訴，為有理由，依民事訴訟法第78條、第
390 條第2 項，判決如主文。
中    華    民    國    98    年    3     月    31    日
                  民事第三庭    法  官  陳清怡
以上正本係照原本作成
如對本判決上訴，須於判決送達後20日內向本院提出上訴狀
中    華    民    國    98    年    3     月    31    日
                                書記官  劉璟佳


司法院資訊處製作；財團法人民間司法改革基金會備份。
